【裁判字號】    98,交聲,3176
【裁判日期】    981005
【裁判案由】    違反道路交通管理處罰條例聲明異議
【裁判全文】
臺灣臺北地方法院交通事件裁定        98年度交聲字第3176號
原處分機關  臺北市交通事件裁決所
異  議  人
即受處分人  乙○○
上列異議人因違反道路交通管理處罰條例案件，對於臺北市交通
事件裁決所中華民國98年8月13日所為之處分（原處分案號：北
市裁罰字第裁22-A02YMP120號裁決書），聲明異議，本院裁定如
下：
    主  文
異議駁回。
    理  由
一、原處分機關處分意旨略以: 異議人即受處分人乙○○於民國
    98年7月12日10時15分許，騎乘車牌號碼809-BLJ號重型機車
    ，行經臺北市○○路○段214號前，違規駕車行駛人行道，經
    警當場攔停舉發，爰依道路交通管理處罰條例第45條第6款
    規定處罰鍰新臺幣（下同）600元，並依同條例第63條第1項
    第1款規定記違規點數1點。
二、異議意旨略以：異議人於上開時間，騎乘上開機車返家，因
    一定要經過人行道才能進停車場停車，我先讓小孩下車，我
    熄火坐在摩托車上，用腳滑動前進云云。
三、按汽車駕駛人，駕車行駛人行道，處新臺幣600元以上1800
    元以下罰鍰; 又汽車駕駛人有第45條之違規情形者，除依原
    條款處罰鍰外，並予記違規點數1點。道路交通管理處罰條
    例第45條第6款、第63條第1項第1款分別定有明文。
四、訊據異議人雖坦承於上開時、地，騎乘上開機車，惟矢口否
    認有何違規駕車行駛人行道之行為，辯稱: 我熄火坐在摩托
    車上，用腳滑動前進云云。惟查:
  (一)異議人於上開時、地，駕車行駛人行道之違規事實，業據證
    人即執行攔停舉發之員警甲○○於本院審理時結證: 98年7
    月12日上午10時15分我剛好巡邏經過，我騎機車走基隆路2
    段南向北直行，經過基隆路2段214號前，見摩托車809-VLJ
    由基隆路2段214號旁，北向南行駛在我右側的人行道。異議
    人是行駛的，她雙腳離地，我看得非常清楚。異議人小孩也
    還坐在摩托車後座。我攔停下來，告訴異議人人行道不能騎
    車，請異議人出示駕照、行照，異議人要我原諒她，我仍依
    法告發，請異議人簽收，但異議人一直求我，我就把舉發單
    上註明已收未簽，並告知異議人5天後15天內請至郵局劃撥
    ，我就離開了，整個過程我有錄音等語甚詳（參本院98年9
    月30日訊問筆錄）。參以證人庭提當天取締過程之錄音光碟
    ，經本院當庭勘驗結果，異議人在遭證人攔停，並告知其違
    規行駛人行道時，異議人並未對其駕車行駛人行道一事為任
    何辯駁，而僅陳: 「我知道，我會改進，抱歉。」等語，並
    一再請求證人原諒，此亦有勘驗筆錄在卷可稽（同上日訊問
    筆錄）。質之異議人一開始雖矢口否認有騎乘機車行駛人行
    道，但嗣則坦承: 我上來人行道時，那段是用騎乘的。我只
    有騎乘一段等情不諱，足認證人甲○○之上開取締過程並無
    錯誤。是證人甲○○之證詞，應與事實相符，而可採信。綜
    合上開事證，本件異議人違規駕車行駛人行道之事實，事證
    明確，洵堪認定。從而，原處分機關依前揭道路交通管理處
    罰條例第45條第6款、第63條第1項第1款、違反道路交通管
    理事件統一裁罰標準及處理細則及違反道路交通管理事件統
    一裁罰標準表之規定，裁處受處分人罰鍰600元，並記違規
    點數1點，核無違誤。本件異議人之異議為無理由，應予駁
    回。
據上論斷，應依道路交通案件處理辦法第19條，裁定如主文。
中    華    民    國    98    年    10    月    5     日
                  交通法庭法  官  李桂英
上正本證明與原本無異
如不服本裁定應於送達後5日內向本院提出抗告狀
                          書記官  嚴君珮
中    華    民    國    98    年    10    月    5     日


司法院資訊處製作；財團法人民間司法改革基金會備份。
